臺灣高等法院臺中分院刑事判決　　　　 94年度上易字第641號
上　訴　人
即　被　告　甲○○
選任辯護人　丙○○　律師
上列上訴人因恐嚇案件，不服臺灣臺中地方法院93年度易字第21
44號中華民國94年4月14日第一審判決 （起訴案號：臺灣臺中地
方法院檢察署92年度偵字第22091號） ，提起上訴，本院判決如
下：
    主　　  文
原判決撤銷。
甲○○無罪。
    理 　　 由
一、公訴意旨略以：被告甲○○與告訴人己○○係夫妻，被告基
    於恐嚇之概括犯意，自民國（下同）九十二年二月間某日起
    至九十二年八月間某日止，多次撥打己○○住處號碼為00
    000000號電話，連續以加害己○○及己○○父母丁○○、戊○○○生命之事，出言恐嚇己○○、丁○○及戊○○○，致其等心生畏懼，致生危害於其三人之安全，因認被告
    甲○○涉犯刑法第三百零五條之恐嚇危害安全罪嫌等語。
二、按犯罪事實應依證據認定之，無證據不得認定犯罪事實，刑
    事訴訟法第一百五十四條第二項定有明文。且認定犯罪事實
    ，所憑之證據，雖不以直接證據為限，間接證據亦包括在內
    ，然無論直接或間接證據，其為訴訟上之證明，須於通常一
    般之人均不致於有所懷疑，而得確信其為真實之程度者，始
    得據之為有罪之認定。又刑事訴訟法第一百六十一條已於九
    十一年二月八日修正公布，修正後同條第一項規定：檢察官
    就被告犯罪事實，應負舉證責任，並指出證明之方法。因此
    ，檢察官對於起訴之犯罪事實，應負提出證據及說服之實質
    舉證責任。倘其所提出之證據，不足為被告有罪之積極證明
    ，或其闡明之證明方法，無從說服法官以形成被告有罪之心
    證，基於無罪推定之原則，自應為被告無罪判決之諭知，最
    高法院分別著有七十六年臺上字第四九八六號、九十二年臺
    上字第一二八號判例可資參照。公訴意旨認被告涉有刑法第
    三百零五條之恐嚇危害安全罪嫌，無非以上揭事實，有告訴
    人之指訴，電話錄音譯文及錄音CD及證人吳玉涵、被害人丁○○、戊○○○之證述為論據。然訊之被告堅詞否認涉有上
    述犯行，辯稱：其沒有打電話跟丁○○、戊○○○說過出門
    要小心一點等語。經查，被告甲○○自九十二年二月八日出
    境，至九十二年六月二十一日入境之事實，有入出境查詢結
    果一紙附卷足參（見原審卷第一三二頁），是被告於前揭時
    期，顯無前往丁○○、戊○○○住處從事恐嚇行為之可能，
    合先敘明。再者，證人丁○○、戊○○○於原審法院審理時
    雖指證被告自九十二年二月起，打電話00000000號
    ，罵丁○○及戊○○○三字經、五個字、七個字，並稱要丁○○死、戊○○○出門要小心，其等有錄音送到檢察官那邊
    等情（見原審卷第一○二頁、第一○三頁、第一一三頁、第
    一一四頁），惟證人丁○○又稱：被告打電話到其住處，如
    果是其接的，被告沒有說話就掛掉，所有的話都是對其太太
    戊○○○說的，被告對其很尊重，沒有說這些話，其女兒己○○當時沒有與其同住等語（見原審卷第一○三頁、第一○
    四頁），顯見被告並未在電話中對被害人丁○○為恐嚇犯行
    。而就電話恐嚇之確切日期，證人戊○○○稱已忘記，又稱
    被告說要其出門小心幾次其不記得，在電話中有一次講要丁○○死，時間不記得，那年己○○有時一個月住家裡一個禮
    拜，其他時候住在外面等語（見原審卷第一一六頁、第一一
    八頁、第一一九頁），顯見證人戊○○○因記憶已漸模糊，
    並無法確切提供被告行為時間究竟何時，且與證人吳玉涵證
    稱：被告有對伊說那些話，伊有將這些話打電話轉告丁○○
    、戊○○○，時間是九十二年六月到十月發生等語（見原審
    卷第一六六頁），與證人吳玉媛證述：九十二年放暑假七、
    八月時，聽過戊○○○說過一次等語（見原審卷第一七一頁
    ），並不一致。而證人即告訴人己○○證稱：「上開情事是
    過年期間，... 只有寫起沒有具體時間，我不清楚。... 二
    月起我們家中電話有錄音... 我是二月二日回去的，我聽到
    的是錄音的... 我都沒有住在家中」等語（見原審卷第一二
    一頁、第一二二頁、第一二四頁），是告訴人己○○既未住
    在其父母住處，被告亦無可能撥打電話給告訴人己○○出言
    恐嚇。況且，證人丁○○、戊○○○於原審法院審理中對於
    被告在過年期間之九十二年二月一日到丁○○住處之恐嚇犯
    行（此部分未經起訴）經過及細節均能充分陳述，不可能獨
    就此部分無法完全陳述，是其等此部分之證詞顯難採為不利
    被告認定之證據。又證人戊○○○於本院審理中，亦證稱：
    九十二年二月被告開始鬧，其報警，警員說要錄音聲請保護
    令，那時才開始錄音，但錄音有時被告短短謾罵之後就掛斷
    而來不及錄，有時其會因緊張按錯鍵而未錄到，且有時已經
    錄到卻因操作不慎而刪除，所以沒有錄到，其有錄到之光碟
    在檢察官那邊等語（見本院卷第七四頁至第七五頁），而經
    核告訴人己○○所提出之錄音譯文，亦無其所指被告在電話
    中所為之恐嚇言詞（參九十二年度偵字第二二○九一號卷第
    四四頁至第六九頁），是本件亦無任何被告在電話中恐嚇被
    害人之錄音紀錄可供佐證，本院認此部分公訴人之舉證尚有
    不足，自難認被告有何以電話恐嚇被害人之罪責，本院於心
    證上無從為被告有罪之確信，此外，復查無其他積極證據足
    資證明被告有何公訴意旨所指之電話恐嚇之犯行，尚難憑上
    開告訴人等之指述，遽入被告於罪，依上開說明，被告此部
    分被訴之犯罪行為尚屬不能證明。
三、再按檢察官就連續犯或牽連犯之一部事實起訴者，依刑事訴
    訟法第二百四十六條（舊法）之規定，其效力固及於全部。
    然檢察官起訴之事實，如經法院審理之結果認為無罪，即與
    未經起訴之其他事實無連續犯或牽連犯之關係，亦即無犯罪
    事實一部與全部之可言。依同法第二百四十七條（舊法）之
    規定，法院自不得就未經起訴之其他事實併予裁判（最高法
    院二十五年度第二次刑事庭決議參照）。查被告甲○○涉嫌
　於九十二年二月一日晚上十九時左右，至其岳父母丁○○、
    戊○○○位於臺中縣太平市○○路○段三八八巷二弄二號住
    處，嚇稱：要己○○死得很難看及要找人墊底等語，以此加
    害生命、身體之事恐嚇己○○，事後戊○○○將前情轉知己○○，致使己○○心生畏懼，致生危害於己○○之安全。
　於九十二年七月十日晚上十九時十五分左右，在上址嚇稱：
    要丁○○、戊○○○出來，否則將其家打成蜂窩等語，以此
    加害生命、身體、財產之事恐嚇丁○○及戊○○○，致使丁○○及戊○○○心生畏懼，致生危害於丁○○、戊○○○之
    安全。
　於九十二年十月十三日二十一時四十分左右，以棒球棍及鐵
    條重擊上揭住處大門（毀損部分未據告訴），並嚇稱：若不
    開門，就要抬棺材來置於大門口等語，以此加害自由之事恐
    嚇丁○○、戊○○○，致丁○○、戊○○○心生畏懼，致生
  　危害於安全。
  於九十二年六月二十七日十八時三十分左右，至丁○○、戊○○○上揭住處辱罵，詛咒全家不得好死。
  於九十二年七月十九日，向其女兒吳玉媛表示媽媽這一次一
    定會死，一定會死定了，然後連公公婆婆也一樣之言語恐嚇
    。
  九十二年七月間起至九十二年九月二日止，開宣傳車至丁○○、戊○○○上揭住處，向二人威脅要將己○○打成重傷，
    要丁○○、戊○○○照顧一輩子及要殺害己○○之言詞恐嚇
    等犯行部分，雖經檢察官於原審法院以補充理由書敘明在卷
    （見原審卷第五十頁、第五一頁），然此部分既非移送併辦
    ，復未經起訴，而核其內容，被告係以至被害人丁○○、戊○○○上開住處以言詞辱罵、以棒球棍、鐵條重擊大門、開
    宣傳車等方式為恐嚇行為，與公訴意旨所指被告以電話恐嚇
    之犯行尚屬有間，且被告被起訴以電話恐嚇被害人之事實既
    經法院認為無罪，即與檢察官嗣後補充而未經起訴之事實，
    不發生連續關係，亦即無犯罪事實一部與全部關係可言。
四、原判決既認檢察官起訴被告甲○○涉嫌以電話恐嚇被害人之
    部分不成立犯罪，則未經起訴關於被告至被害人丁○○、戊○○○上開住處以言詞辱罵、以棒球棍、鐵條重擊大門、開
    宣傳車等方式為恐嚇行為部分，與上開起訴部分，即無裁判
    上一罪關係，不得加以審判。原審未詳予勾稽，即就未經檢
    察官起訴之部分加以審理，並進而為被告有罪及不另為無罪
    諭知之判決，即有未合，被告上訴意旨否認犯罪，執此指摘
    原判決不當，為有理由，應由本院將原判決予以撤銷改判，
    另為被告無罪判決之諭知。
據上論斷，應依刑事訴訟法第三百六十九條第一項前段、第三百
六十四條、第三百零一條第一項，判決如主文。
本案經檢察官乙○○到庭執行職務。
中　　華　　民　　國　　94　　年　　10　　月　　19　　日
              刑事第七庭  審判長法　官　林　榮　龍
              　　　　　　　　　法　官　黃　日　隆
              　　　　　　　　　法　官　林　宜　民
上列正本證明與原本無異。
不得上訴。
　　　　　　　　　　　　　　　　書記官　陳　振　海
中　　華　　民　　國　　94　　年　　10　　月　　20　　日
　　　　　　　　　　　　　　　　　　　　　　　　　　　Ｒ
